Yamls/Pron-nemymda_gt-norm.yaml
    мымдакӧ+Pron+Indef+Pl+Nom+PxPl2: мымдаэзныткӧ
    мымдакӧ+Pron+Indef+Pl+Acc+PxPl2: мымдаэзнытӧкӧ
    мымдакӧ+Pron+Indef+Pl+Gen+PxPl2: мымдаэзнытлӧнкӧ
    мымдакӧ+Pron+Indef+Pl+Abl+PxPl2: мымдаэзнытліськӧ
    мымдакӧ+Pron+Indef+Pl+Dat+PxPl2: мымдаэзнытлӧкӧ
    мымдакӧ+Pron+Indef+Pl+Ins+PxPl2: мымдаэзнаныткӧ 
    мымдакӧ+Pron+Indef+Pl+Com+PxPl2: мымдаэзныткӧткӧ
    мымдакӧ+Pron+Indef+Pl+Car+PxPl2: [мымдаэзныткӧтӧг, мымдаэзкӧтӧгьяныт, мымдаэзтӧгьяныткӧ] 
    мымдакӧ+Pron+Indef+Pl+Cns+PxPl2: [мымдаэзныткӧла, мымдаэзнытлакӧ]
    мымдакӧ+Pron+Indef+Pl+Cmpr+PxPl2: [мымдаэзныткӧся, мымдаэзнытсякӧ]
    мымдакӧ+Pron+Indef+Pl+Ine+PxPl2: мымдаэзаныткӧ
    мымдакӧ+Pron+Indef+Pl+Ela+PxPl2: [мымдаэсиныткӧ, мымдаэзсиныткӧ]
    мымдакӧ+Pron+Indef+Pl+Ill+PxPl2: мымдаэзаныткӧ
    мымдакӧ+Pron+Indef+Pl+Apr+PxPl2: [мымдаэзныткӧлань, мымдаэзнытланькӧ, мымдаэзкӧланяныт, мымдаэзланяныткӧ]
    мымдакӧ+Pron+Indef+Pl+Egr+PxPl2: [мымдаэзныткӧсянь, мымдаэзнытсянькӧ, мымдаэзкӧсяняныт, мымдаэзсяняныткӧ]
    мымдакӧ+Pron+Indef+Pl+Prl+PxPl2: [мымдаэзӧттяныткӧ, мымдаэзӧттиныткӧ]
    мымдакӧ+Pron+Indef+Pl+TerI+PxPl2: [мымдаэзӧдззаныткӧ, мымдаэзӧдззиныткӧ]
    мымдакӧ+Pron+Indef+Pl+TerII+PxPl2: [мымдаэзныткӧви, мымдаэзнытвикӧ]
    мымдакӧ+Pron+Indef+Pl+AprIne+PxPl2: [мымдаэзкӧланяныт, мымдаэзланяныткӧ, мымдаэзныткӧланьын, мымдаэзнытланьынкӧ]
    мымдакӧ+Pron+Indef+Pl+AprEla+PxPl2: [мымдаэзкӧланьсиныт, мымдаэзланьсиныткӧ, мымдаэзныткӧланись, мымдаэзнытланиськӧ]
    мымдакӧ+Pron+Indef+Pl+AprIll+PxPl2: [мымдаэзкӧланяныт, мымдаэзланяныткӧ, мымдаэзныткӧланьӧ, мымдаэзнытланьӧкӧ]
    мымдакӧ+Pron+Indef+Pl+AprEgr+PxPl2: [мымдаэзкӧланьсяняныт, мымдаэзланьсяняныткӧ, мымдаэзныткӧланьсянь, мымдаэзнытланьсянькӧ] 
    мымдакӧ+Pron+Indef+Pl+AprPrl+PxPl2: [мымдаэзкӧланьӧттяныт, мымдаэзкӧланьӧттиныт, мымдаэзланьӧттяныткӧ, мымдаэзланьӧттиныткӧ, мымдаэзныткӧланьӧт, мымдаэзнытланьӧткӧ]
    мымдакӧ+Pron+Indef+Pl+AprTerI+PxPl2: [мымдаэзкӧланьӧдззаныт, мымдаэзкӧланьӧдззиныт, мымдаэзланьӧдззаныткӧ, мымдаэзланьӧдззиныткӧ, мымдаэзныткӧланьӧдз, мымдаэзнытланьӧдзкӧ]
    мымдакӧ+Pron+Indef+Pl+AprTerII+PxPl2: [мымдаэзныткӧланьви, мымдаэзнытланьвикӧ]


    мымдакӧ+Pron+Indef+Pl+Nom+PxPl3: мымдаэзныскӧ
    мымдакӧ+Pron+Indef+Pl+Acc+PxPl3: мымдаэзнысӧкӧ
    мымдакӧ+Pron+Indef+Pl+Gen+PxPl3: мымдаэзныслӧнкӧ
    мымдакӧ+Pron+Indef+Pl+Abl+PxPl3: мымдаэзнысліськӧ
    мымдакӧ+Pron+Indef+Pl+Dat+PxPl3: мымдаэзныслӧкӧ
    мымдакӧ+Pron+Indef+Pl+Ins+PxPl3: мымдаэзнаныскӧ 
    мымдакӧ+Pron+Indef+Pl+Com+PxPl3: мымдаэзныскӧткӧ
    мымдакӧ+Pron+Indef+Pl+Car+PxPl3: [мымдаэзныскӧтӧг, мымдаэзкӧтӧгьяныс, мымдаэзтӧгьяныскӧ] 
    мымдакӧ+Pron+Indef+Pl+Cns+PxPl3: [мымдаэзныскӧла, мымдаэзныслакӧ]
    мымдакӧ+Pron+Indef+Pl+Cmpr+PxPl3: [мымдаэзныскӧся, мымдаэзныссякӧ]
    мымдакӧ+Pron+Indef+Pl+Ine+PxPl3: мымдаэзаныскӧ
    мымдакӧ+Pron+Indef+Pl+Ela+PxPl3: [мымдаэсиныскӧ, мымдаэзсиныскӧ]
    мымдакӧ+Pron+Indef+Pl+Ill+PxPl3: мымдаэзаныскӧ
    мымдакӧ+Pron+Indef+Pl+Apr+PxPl3: [мымдаэзныскӧлань, мымдаэзнысланькӧ, мымдаэзкӧланяныс, мымдаэзланяныскӧ]
    мымдакӧ+Pron+Indef+Pl+Egr+PxPl3: [мымдаэзныскӧсянь, мымдаэзныссянькӧ, мымдаэзкӧсяняныс, мымдаэзсяняныскӧ]
    мымдакӧ+Pron+Indef+Pl+Prl+PxPl3: [мымдаэзӧттяныскӧ, мымдаэзӧттиныскӧ]
    мымдакӧ+Pron+Indef+Pl+TerI+PxPl3: [мымдаэзӧдззаныскӧ, мымдаэзӧдззиныскӧ]
    мымдакӧ+Pron+Indef+Pl+TerII+PxPl3: [мымдаэзныскӧви, мымдаэзнысвикӧ]
    мымдакӧ+Pron+Indef+Pl+AprIne+PxPl3: [мымдаэзкӧланяныс, мымдаэзланяныскӧ, мымдаэзныскӧланьын, мымдаэзнысланьынкӧ]
    мымдакӧ+Pron+Indef+Pl+AprEla+PxPl3: [мымдаэзкӧланьсиныс, мымдаэзланьсиныскӧ, мымдаэзныскӧланись, мымдаэзнысланиськӧ]
    мымдакӧ+Pron+Indef+Pl+AprIll+PxPl3: [мымдаэзкӧланяныс, мымдаэзланяныскӧ, мымдаэзныскӧланьӧ, мымдаэзнысланьӧкӧ]
    мымдакӧ+Pron+Indef+Pl+AprEgr+PxPl3: [мымдаэзкӧланьсяняныс, мымдаэзланьсяняныскӧ, мымдаэзныскӧланьсянь, мымдаэзнысланьсянькӧ] 
    мымдакӧ+Pron+Indef+Pl+AprPrl+PxPl3: [мымдаэзкӧланьӧттяныс, мымдаэзкӧланьӧттиныс, мымдаэзланьӧттяныскӧ, мымдаэзланьӧттиныскӧ, мымдаэзныскӧланьӧт, мымдаэзнысланьӧткӧ]
    мымдакӧ+Pron+Indef+Pl+AprTerI+PxPl3: [мымдаэзкӧланьӧдззаныс, мымдаэзкӧланьӧдззиныс, мымдаэзланьӧдззаныскӧ, мымдаэзланьӧдззиныскӧ, мымдаэзныскӧланьӧдз, мымдаэзнысланьӧдзкӧ]
    мымдакӧ+Pron+Indef+Pl+AprTerII+PxPl3: [мымдаэзныскӧланьви, мымдаэзнысланьвикӧ]

##Pronoun – мымда: # Interrogative Pronoun 'Kuinka paljon / Сколько'
    мымда+Pron+Interr+Sg+Nom: мымда
    мымда+Pron+Interr+Pl+Nom: мымдаӧсь
    мымда+Pron+Interr+Der/Очка+Der/Dimin+Sg+Nom: мымдочка
    мымда+Pron+Interr+Der/ышка+Der/Dimin+Sg+Nom: мымдышка
    мымда+Pron+Interr+Sg+Acc: [мымда, мымдаӧс] # мымда - eloton; мымдаӧс - elollinen 
    мымда+Pron+Interr+Sg+Gen: мымдалӧн
    мымда+Pron+Interr+Sg+Abl: мымдалісь
    мымда+Pron+Interr+Sg+Dat: мымдалӧ
    мымда+Pron+Interr+Sg+Ins: мымдаӧн 
    мымда+Pron+Interr+Sg+Com: мымдакӧт
    мымда+Pron+Interr+Sg+Car: мымдатӧг
    мымда+Pron+Interr+Sg+Cns: мымдала
    мымда+Pron+Interr+Sg+Cmpr: мымдася
    мымда+Pron+Interr+Sg+Ine: мымдаын
    мымда+Pron+Interr+Sg+Ela: мымдаись
    мымда+Pron+Interr+Sg+Ill: мымдаӧ
    мымда+Pron+Interr+Sg+Apr: мымдалань
    мымда+Pron+Interr+Sg+Egr: мымдасянь
    мымда+Pron+Interr+Sg+Prl: мымдаӧт
    мымда+Pron+Interr+Sg+TerI: мымдаӧдз
    мымда+Pron+Interr+Sg+TerII: мымдави
    мымда+Pron+Interr+Sg+AprIne: мымдаланьын
    мымда+Pron+Interr+Sg+AprEla: мымдаланись
    мымда+Pron+Interr+Sg+AprIll: мымдаланьӧ
    мымда+Pron+Interr+Sg+AprEgr: мымдаланьсянь
    мымда+Pron+Interr+Sg+AprPrl: мымдаланьӧт
    мымда+Pron+Interr+Sg+AprTerI: мымдаланьӧдз
    мымда+Pron+Interr+Sg+AprTerII: мымдаланьви


    мымда+Pron+Interr+Sg+Nom+PxSg1: мымдаӧ
    мымда+Pron+Interr+Sg+Acc+PxSg1: мымдаӧс
    мымда+Pron+Interr+Sg+Gen+PxSg1: мымдаӧлӧн
    мымда+Pron+Interr+Sg+Abl+PxSg1: мымдаӧлісь
    мымда+Pron+Interr+Sg+Dat+PxSg1: мымдаӧлӧ
    мымда+Pron+Interr+Sg+Ins+PxSg1: мымданам 
    мымда+Pron+Interr+Sg+Com+PxSg1: мымдаӧкӧт
    мымда+Pron+Interr+Sg+Car+PxSg1: [мымдаӧтӧг, мымдатӧгьям] 
    мымда+Pron+Interr+Sg+Cns+PxSg1: мымдаӧла
    мымда+Pron+Interr+Sg+Cmpr+PxSg1: мымдаӧся
    мымда+Pron+Interr+Sg+Ine+PxSg1: мымдаам
    мымда+Pron+Interr+Sg+Ela+PxSg1: мымдасим
    мымда+Pron+Interr+Sg+Ill+PxSg1: мымдаам
    мымда+Pron+Interr+Sg+Apr+PxSg1: [мымдаӧлань, мымдаланям]
    мымда+Pron+Interr+Sg+Egr+PxSg1: [мымдаӧсянь, мымдасяням]
    мымда+Pron+Interr+Sg+Prl+PxSg1: [мымдаӧттям, мымдаӧттим]
    мымда+Pron+Interr+Sg+TerI+PxSg1: [мымдаӧдззам, мымдаӧдззим]
    мымда+Pron+Interr+Sg+TerII+PxSg1: мымдаӧви
    мымда+Pron+Interr+Sg+AprIne+PxSg1: [мымдаланям, мымдаӧланьын]
    мымда+Pron+Interr+Sg+AprEla+PxSg1: [мымдаланьсим, мымдаӧланись]
    мымда+Pron+Interr+Sg+AprIll+PxSg1: [мымдаланям, мымдаӧланьӧ]
    мымда+Pron+Interr+Sg+AprEgr+PxSg1: [мымдаӧланьсянь, мымдаланьсяням] 
    мымда+Pron+Interr+Sg+AprPrl+PxSg1: [мымдаӧланьӧт, мымдаланьӧттям, мымдаланьӧттим]
    мымда+Pron+Interr+Sg+AprTerI+PxSg1: [мымдаӧланьӧдз, мымдаланьӧдззам, мымдаланьӧдззим]
    мымда+Pron+Interr+Sg+AprTerII+PxSg1: мымдаӧланьви


    мымда+Pron+Interr+Sg+Nom+PxSg2: мымдаыт
    мымда+Pron+Interr+Sg+Acc+PxSg2: мымдатӧ
    мымда+Pron+Interr+Sg+Gen+PxSg2: мымдаытлӧн
    мымда+Pron+Interr+Sg+Abl+PxSg2: мымдаытлісь
    мымда+Pron+Interr+Sg+Dat+PxSg2: мымдаытлӧ
    мымда+Pron+Interr+Sg+Ins+PxSg2: мымданат 
    мымда+Pron+Interr+Sg+Com+PxSg2: мымдаыткӧт
    мымда+Pron+Interr+Sg+Car+PxSg2: [мымдаыттӧг, мымдатӧгьят]
    мымда+Pron+Interr+Sg+Cns+PxSg2: мымдаытла
    мымда+Pron+Interr+Sg+Cmpr+PxSg2: мымдаытся
    мымда+Pron+Interr+Sg+Ine+PxSg2: мымдаат
    мымда+Pron+Interr+Sg+Ela+PxSg2: мымдасит
    мымда+Pron+Interr+Sg+Ill+PxSg2: мымдаат
    мымда+Pron+Interr+Sg+Apr+PxSg2: [мымдаытлань, мымдаланят]
    мымда+Pron+Interr+Sg+Egr+PxSg2: [мымдаытсянь, мымдасянят]
    мымда+Pron+Interr+Sg+Prl+PxSg2: [мымдаӧттят, мымдаӧттит]
    мымда+Pron+Interr+Sg+TerI+PxSg2: [мымдаӧдззат, мымдаӧдззит]
    мымда+Pron+Interr+Sg+TerII+PxSg2: мымдаытви
    мымда+Pron+Interr+Sg+AprIne+PxSg2: [мымдаланят, мымдаытланьын]
    мымда+Pron+Interr+Sg+AprEla+PxSg2: [мымдаланьсит, мымдаытланись]
    мымда+Pron+Interr+Sg+AprIll+PxSg2: [мымдаланят, мымдаытланьӧ]
    мымда+Pron+Interr+Sg+AprEgr+PxSg2: [мымдаытланьсянь, мымдаланьсянят] 
    мымда+Pron+Interr+Sg+AprPrl+PxSg2: [мымдаытланьӧт, мымдаланьӧттят, мымдаланьӧттит]
    мымда+Pron+Interr+Sg+AprTerI+PxSg2: [мымдаытланьӧдз, мымдаланьӧдззат, мымдаланьӧдззит]
    мымда+Pron+Interr+Sg+AprTerII+PxSg2: мымдаытланьви


    мымда+Pron+Interr+Sg+Nom+PxSg3: мымдаыс
    мымда+Pron+Interr+Sg+Acc+PxSg3: мымдасӧ
    мымда+Pron+Interr+Sg+Gen+PxSg3: мымдаыслӧн
    мымда+Pron+Interr+Sg+Abl+PxSg3: мымдаыслісь
    мымда+Pron+Interr+Sg+Dat+PxSg3: мымдаыслӧ
    мымда+Pron+Interr+Sg+Ins+PxSg3: мымданас 
    мымда+Pron+Interr+Sg+Com+PxSg3: мымдаыскӧт
    мымда+Pron+Interr+Sg+Car+PxSg3: [мымдаыстӧг, мымдатӧгьяс]
    мымда+Pron+Interr+Sg+Cns+PxSg3: мымдаысла
    мымда+Pron+Interr+Sg+Cmpr+PxSg3: мымдаысся
    мымда+Pron+Interr+Sg+Ine+PxSg3: мымдаас
    мымда+Pron+Interr+Sg+Ela+PxSg3: мымдасис
    мымда+Pron+Interr+Sg+Ill+PxSg3: мымдаас
    мымда+Pron+Interr+Sg+Apr+PxSg3: [мымдаыслань, мымдаланяс]
    мымда+Pron+Interr+Sg+Egr+PxSg3: [мымдаыссянь, мымдасяняс]
    мымда+Pron+Interr+Sg+Prl+PxSg3: [мымдаӧттяс, мымдаӧттис]
    мымда+Pron+Interr+Sg+TerI+PxSg3: [мымдаӧдззас, мымдаӧдззис]
    мымда+Pron+Interr+Sg+TerII+PxSg3: мымдаысви
    мымда+Pron+Interr+Sg+AprIne+PxSg3: [мымдаланяс, мымдаысланьын]
    мымда+Pron+Interr+Sg+AprEla+PxSg3: [мымдаланьсис, мымдаысланись]
    мымда+Pron+Interr+Sg+AprIll+PxSg3: [мымдаланяс, мымдаысланьӧ]
    мымда+Pron+Interr+Sg+AprEgr+PxSg3: [мымдаысланьсянь, мымдаланьсяняс] 
    мымда+Pron+Interr+Sg+AprPrl+PxSg3: [мымдаысланьӧт, мымдаланьӧттяс, мымдаланьӧттис]
    мымда+Pron+Interr+Sg+AprTerI+PxSg3: [мымдаысланьӧдз, мымдаланьӧдззас, мымдаланьӧдззис]
    мымда+Pron+Interr+Sg+AprTerII+PxSg3: мымдаысланьви


    мымда+Pron+Interr+Sg+Nom+PxPl1: мымданым
    мымда+Pron+Interr+Sg+Acc+PxPl1: мымданымӧс
    мымда+Pron+Interr+Sg+Gen+PxPl1: мымданымлӧн
    мымда+Pron+Interr+Sg+Abl+PxPl1: мымданымлісь
    мымда+Pron+Interr+Sg+Dat+PxPl1: мымданымлӧ
    мымда+Pron+Interr+Sg+Ins+PxPl1: мымдананым 
    мымда+Pron+Interr+Sg+Com+PxPl1: мымданымкӧт
    мымда+Pron+Interr+Sg+Car+PxPl1: [мымданымтӧг, мымдатӧгьяным]
    мымда+Pron+Interr+Sg+Cns+PxPl1: мымданымла
    мымда+Pron+Interr+Sg+Cmpr+PxPl1: мымданымся
    мымда+Pron+Interr+Sg+Ine+PxPl1: мымдааным
    мымда+Pron+Interr+Sg+Ela+PxPl1: мымдасиным
    мымда+Pron+Interr+Sg+Ill+PxPl1: мымдааным
    мымда+Pron+Interr+Sg+Apr+PxPl1: [мымданымлань, мымдаланяным]
    мымда+Pron+Interr+Sg+Egr+PxPl1: [мымданымсянь, мымдасяняным]
    мымда+Pron+Interr+Sg+Prl+PxPl1: [мымдаӧттяным, мымдаӧттиным]
    мымда+Pron+Interr+Sg+TerI+PxPl1: [мымдаӧдззаным, мымдаӧдззиным]
    мымда+Pron+Interr+Sg+TerII+PxPl1: мымданымви
    мымда+Pron+Interr+Sg+AprIne+PxPl1: [мымдаланяным, мымданымланьын]
    мымда+Pron+Interr+Sg+AprEla+PxPl1: [мымдаланьсиным, мымданымланись]
    мымда+Pron+Interr+Sg+AprIll+PxPl1: [мымдаланяным, мымданымланьӧ]
    мымда+Pron+Interr+Sg+AprEgr+PxPl1: [мымданымланьсянь, мымдаланьсяняным] 
    мымда+Pron+Interr+Sg+AprPrl+PxPl1: [мымданымланьӧт, мымдаланьӧттяным, мымдаланьӧттиным]
    мымда+Pron+Interr+Sg+AprTerI+PxPl1: [мымданымланьӧдз, мымдаланьӧдззаным, мымдаланьӧдззиным]
    мымда+Pron+Interr+Sg+AprTerII+PxPl1: мымданымланьви
